臺北高等行政法院裁定
111年度簡抗再字第11號
聲  請  人  張俞雪娥                                    

            張湘揚              
共      同
訴訟代理人  陳曉鳴  律師
相  對  人  臺北市稅捐稽徵處

代  表  人  倪永祖（處長）
上列當事人間地價稅事件，聲請人對於中華民國111年3月30日本
院110年度簡抗再字第23號裁定，聲請再審，本院裁定如下：
    主  文
再審之聲請駁回。
再審訴訟費用由聲請人負擔。
    理  由
一、按「裁定已經確定，而有第273條之情形者，得準用本編之
    規定，聲請再審。」「有下列各款情形之一者，得以再審之
    訴對於確定終局判決聲明不服。……：一、適用法規顯有錯誤
    。」行政訴訟法第283條、第273條第1項第1款分別定有明文
    ；前揭規定依同法第236條之2第4項，於簡易訴訟程序之再
    審亦準用之。所謂「適用法規顯有錯誤」，係指確定裁定所
    適用之法規與該案應適用之法規顯相違背，或與司法院大法
    官解釋、憲法法庭裁判有所牴觸者而言。至於法律上見解之
    歧異，聲請人對之縱有爭執，亦難謂為適用法規錯誤，而據
    為再審之理由。
二、聲請人前因地價稅事件提起行政訴訟，經臺灣臺北地方法院
    （下稱原審法院）以民國107年3月20日106年度簡字第287號
    行政訴訟判決駁回其訴，聲請人不服提起上訴，經本院以10
    7年6月13日107年度簡上字第102號判決廢棄發回更為審理，
    嗣原審法院以107年12月28日107年度稅簡更一字第1號行政
    訴訟判決撤銷訴願決定、復查決定及原處分。兩造均不服提
    起上訴，聲請人上訴部分，經原審法院以聲請人就原審法院
    所為其全部勝訴之判決，欠缺上訴利益，其上訴不合法為由
    ，以108年2月1日107年度稅簡更一字第1號裁定駁回其上訴
    。聲請人不服，提起抗告，經本院108年度簡抗字第22號裁
    定（下稱前確定裁定）駁回聲請人之抗告而確定在案。聲請
    人復對前確定裁定聲請再審，及對駁回其再審聲請之各該本
    院裁定循序聲請再審，最近一次係聲請人對本院110年度簡
    抗再字第11號裁定(下稱本院第11號裁定)聲請再審，經本院
    110年度簡抗再字第23號裁定（下稱原確定裁定）駁回其再
    審之聲請。聲請人仍表不服，以原確定裁定有行政訴訟法第
    273條第1項第1款之再審事由，聲請再審。
三、聲請意旨略以：原確定裁定適用行政訴訟法第273條第1項第
    1款所定「適用法規顯有錯誤」時，限縮於「確定判決所適
    用之法規顯然不合於該案應適用之法規」，不包括「確定判
    決消極的不適用之法規顯然合於該案應適用之法規」，顯然
    違反司法院釋字第177號解釋所示，應包括「應適用之法規
    未予適用（即消極的不適用法規，顯然影響裁判）」及「不
    應適用之法規誤予適用者（即適用法規不當）」等兩種類型
    。本院第11號裁定增加法律條文所無之限制，原確定裁定消
    極的不適用行政訴訟法第277條第1項第4款規定糾正本院第1
    1號裁定，顯然影響裁判，依司法院釋字第177號解釋所示，
    核屬行政訴訟法第273條第1項第1款規定適用法規顯有錯誤
    之再審事由。又再審訴訟標的之辨認及其數目之認定應以「
    再審對象」與各該「再審事由」之結合，併其「原因事實」
    之三要素，為判斷再審訴訟標的同一性之標準，而非僅由再
    審事由判斷之。準此，本件實質上爭點內容即符合再審事由
    法定要件之原因事實，並非完全相同之案件，則其再審訴訟
    標的即不具同一性，即應認聲請人非屬行政訴訟法第274條
    之1規定，即非同一事由聲請再審云云。
四、本院查：原確定裁定係以聲請人所主張之再審事由，核係對
    本院第11號裁定以其再審聲請無理由而駁回之法律見解有所
    爭執；或係重述其在前訴訟程序業經主張、或係執其法律上
    歧異之見解再為爭議，均與所謂適用法規顯有錯誤之再審事
    由有間，故其再審之聲請為無理由等語，而駁回再審之聲請
    。經核原確定裁定並無所謂適用法規顯有錯誤之情形，聲請
    意旨亦係以其主觀歧異之見解，就原確定裁定適用法規所為
    之論斷說明，指摘為適用法規顯有錯誤，難認有據。從而，
    聲請人以原確定裁定有行政訴訟法第273條第1項第1款所定
    再審事由，而為本件再審之聲請，自無理由，應予駁回。
五、結論：本件再審聲請無理由，應予駁回，裁定如主文。
中　　華　　民　　國　　111 　年　　8 　　月　　12　　日
　　　　　          臺北高等行政法院第四庭 
                              審判長法  官　高愈杰
                                    法  官　鍾啟煒
                                    法  官　李君豪  
上為正本係照原本作成。
不得抗告。
中　　華　　民　　國　　111 　年　　8 　　月　　12　　日
          　　　　　　      　　　  書記官  樓琬蓉